【裁判字號】    98,審訴,1743
【裁判日期】    980814
【裁判案由】    毒品危害防制條例
【裁判全文】
臺灣桃園地方法院宣示判決筆錄        98年度審訴字第1743號
公  訴  人  臺灣桃園地方法院檢察署檢察官
被      告  甲○○
指定辯護人  本院公設辯護人  陳瑞明
上列被告因毒品危害防制條例案件（起訴案號：98年度毒偵字第
2030號），於中華民國98年8 月14日下午5 時，在本院第十四法
庭宣示判決，出席職員如下：
          法  官  劉為丕
          書記官  陳淑瓊
法官起立朗讀判決主文、犯罪事實要旨、處罰條文，及告以上訴
限制、期間並提出上訴狀之法院，且諭知記載其內容：
一、主  文：
    甲○○施用第一級毒品，累犯，處有期徒刑捌月，扣案之第
    一級毒品海洛因伍包（驗餘合計淨重零點陸公克，空包裝
    總重壹點貳貳公克）均沒收銷燬之，如附表編號一、二所示
    之物均沒收；又施用第二級毒品，累犯，處有期徒刑伍月，
    扣案如附表編號二、三所示之物均沒收。應執行有期徒刑拾
    壹月，扣案之第一級毒品海洛因伍包（驗餘合計淨重零點陸
    公克，空包裝總重壹點貳貳公克）均沒收銷燬之，如附表
    所示之物均沒收。
二、犯罪事實要旨：
  (一)甲○○有下列觀察、勒戒、強制戒治處遇及前科：
    1.前於民國88年間因施用毒品案件，經本院以88年度毒聲字
      第4039號裁定送觀察、勒戒後，因無繼續施用毒品之傾向
      ，於88年8 月10日釋放出所執行完畢，此次施用毒品犯行
      ，並經臺灣桃園地方法院檢察署檢察官以88年度偵字第10
      918 號為不起訴處分確定。於同年間（即前開觀察、勒戒
      執行完畢釋放後5 年內）次因施用毒品案件，經本院以88
      年度毒聲字第5606號裁定送觀察、勒戒後，認有繼續施用
      毒品之傾向，再經本院以88年度毒聲字第6127號裁定令入
      戒治處所施以強制戒治，因其戒治成效經評定為合格，復
      經本院以89年度毒聲字第1477號裁定停止戒治，且於89年
      3 月28日停止戒治出所，並付保護管束，嗣經本院以89年
      度毒聲字第4794號裁定撤銷停止戒治，並令入戒治處所施
      以強制戒治，而於92年1 月11日強制戒治期滿執行完畢，
      該次施用毒品犯行，並經本院以88年度壢簡字第1165號判
      決，判處有期徒刑3 月確定。
    2.於92年間另因施用毒品案件，經本院以93年度壢簡字第
      304 號判決，判處有期徒刑6 月確定；於93年間又因竊
      盜案件，經臺灣高等法院以94年度上易字第128 號判決，
      判處有期徒刑8 月確定；同年間復因持有毒品案件，經
      本院以93年度壢簡字第1184號判決，判處有期徒刑6 月確
      定；同年間再因施用毒品案件，經本院以94年度訴字第
      242 號判決，分別判處有期徒刑7 月、3 月，並定其應執
      行刑為有期徒刑8 月確定，上開至案件，另經臺灣高
      等法院以94年度聲字第1228號裁定，定其應執行刑為應執
      行有期徒刑1 年10月確定，並與案件入監接續執行，且
      於95年9 月29日假釋出監，所餘刑期交付保護管束，已於
      95年12月6 日依行刑累進處遇條例之規定縮短刑期後假釋
      期滿，未經撤銷假釋，其未執行之刑，以已執行論。
  (二)詎其仍不知悛悔，復分別基於施用第一級毒品海洛因、第二
    級毒品甲基安非他命之犯意，於98年4 月27日上午8 時許，
    在其桃園縣八德市○○街50巷10號12樓住處，分別以將第一
    級毒品海洛因摻入香菸內吸食之方式施用第一級毒品海洛因
    、以將第二級毒品甲基安非他命置入吸食器後用火燒烤之方
    式施用第二級毒品甲基安非他命各1 次。嗣於同日傍晚5 時
    20分許，在上開住處為警查獲，並扣得供其施用所持有之第
    一級毒品海洛因5 包（驗餘合計淨重0.63公克，空包裝總重
    1.22公克），及其所有分別或供其施用第一級毒品海洛因、
    或供其施用第二級毒品甲基安非他命所用之如附表所示之扣
    案物。
三、處罰條文：
    毒品危害防制條例第10條第1 項、第2 項、第18條第1 項前
    段，刑法第11條、第47條第1 項、第51條第5 款、第38條第
    1 項第2 款。
四、協商判決除有刑事訴訟法第455 條之4 第1 項第1 款於本訊
    問程序終結前，被告撤銷協商合意或檢察官撤回協商聲請者
    ；第2 款被告協商之意思非出於自由意志者；第4 款被告所
    犯之罪非第455 條之2 第1 項所定得以協商判決者；第6 款
    被告有其他較重之裁判上一罪之犯罪事實者；第7 款法院認
    應諭知免刑或免訴、不受理者情形之一，及違反同條第2 項
    「法院應於協商合意範圍內為判決；法院為協商判決所科之
    刑，以宣告緩刑或2 年以下有期徒刑、拘役或罰金為限」之
    規定者外，不得上訴。
五、如有前項得上訴之情形者，得自收受判決送達後10日內，向
    本院提出上訴書狀，上訴於第二審法院。
中    華    民    國    98    年    8     月    14    日
                        刑事庭      法  官  劉為丕
                                    書記官  陳淑瓊
以上正本證明與原本無異
                                    書記官  陳淑瓊
中    華    民    國    98    年    8     月    14    日
附錄本案論罪科刑依據之法條：
毒品危害防制條例第10條
施用第一級毒品者，處六月以上五年以下有期徒刑。
施用第二級毒品者，處三年以下有期徒刑。
附表：扣案物
┌──┬───────┬───┬────────────┐
│編號│  扣案物名目  │數量  │   備   註              │
├──┼───────┼───┼────────────┤
│ 一 │分裝袋        │壹個  │甲○○所有供其施用第一級│
│    │              │      │毒品海洛因所用之扣案物。│
├──┼───────┼───┼────────────┤
│ 二 │削尖吸管      │壹支  │甲○○所有供其施用第一級│
│    ├───────┼───┤毒品海洛因、第二級毒品甲│
│    │電子磅秤      │壹個  │基安非他命所用之扣案物。│
│    ├───────┼───┤                        │
│    │黑色小皮包    │壹個  │                        │
├──┼───────┼───┼────────────┤
│ 三 │吸食器        │壹組  │甲○○所有供其施用第二級│
│    ├───────┼───┤毒品甲基安非他命所用之扣│
│    │玻璃球        │壹個  │案物。                  │
└──┴───────┴───┴────────────┘


司法院資訊處製作；財團法人民間司法改革基金會備份。
